【裁判字號】    97,簡上,167
【裁判日期】    970627
【裁判案由】    詐欺
【裁判全文】
臺灣板橋地方法院刑事判決             97年度簡上字第167號
上訴人  即
被      告  乙○○
上列上訴人即被告因詐欺案件，不服本院刑事第四庭中華民國96
年12月31日96年度簡字第8216號第一審判決（聲請簡易判決處刑
案號：臺灣板橋地方法院檢察署96年度偵字第24978 號；併辦案
號：臺灣臺中地方法院檢察署96年度偵字第29456 號），提起上
訴，本院管轄之第二審合議庭判決如下：
    主  文
上訴駁回。
乙○○緩刑貳年，緩刑期間付保護管束。
    事實及理由
一、本案經本院審理結果，認原審以被告乙○○係犯刑法第30條
    第1 項、第339 條第1 項之幫助詐欺取財罪，遂引用刑事訴
    訟法第449 條第1 項前段、第3 項、第454 條第2 項、刑法
    第30條第1 項、第339 條第1 項、第41條第1 項前段、刑法
    施行法第1 條之1 第1 項、第2 項前段（原審判決書略載為
    同法第1 條之1） ，逕以簡易判決處刑，量處被告有期徒刑
    3 月，如易科罰金，以新台幣1 千元折算1 日，認事用法及
    量刑均無不當，應予維持，並引用原審判決書記載之事實、
    證據及理由（詳如附件）。
二、被告上訴意旨略以：我並沒有將我的帳戶資料交給他人使用
    ，我的帳戶資料是在民國96年6 月8 日申設帳戶那天就遺失
    了，當天晚上8 、9 點我就馬上打電話去兆豐銀行掛失，銀
    行還有打電話來和我確認，我不知道為何兆豐銀行說我沒有
    掛失。我申設帳戶之後，是將存摺、提款卡連同密碼資料一
    起放在機車的置物箱內，我連密碼幾號都還沒有看，後來我
    載我孫子去夜市回來之後，我就發現不見了，才馬上打電話
    給兆豐銀行辦理掛失云云。經查：
  (一)被告雖一再辯稱其向兆豐銀行所申設之存款帳戶資料因遺失
    ，其於申設當日即向兆豐銀行以電話辦理掛失云云，然兆豐
    銀行於偵查及本院審理時亦迭次函覆被告並無在該行辦理存
    摺掛失之紀錄，此有該行南豐原分行96年11月7 日（96）兆
    銀南豐原字第0186號、97年3 月24日（97）兆銀南豐原字第
    0046號函各1 份在卷可稽，故被告上開所辯，自無足取。
  (二)衡諸一般常理，詐騙集團或不法份子如欲使用金融機構之帳
    戶供作對外詐騙匯款或轉帳之用，應會以收購、借用帳戶等
    有所知會帳戶申設人之方式為之，蓋如此一來，方可確保渠
    等所取得之帳戶至少有一段期間之使用期，可於渠等詐騙被
    害民眾匯款或轉帳後，再順利自該帳戶內領取所詐得之款項
    ，而不致隨時遭帳戶申設人申請掛失或停用，致使渠等之詐
    騙工作功虧一簣。換言之，詐騙集團或不法份子應不致貿然
    使用竊得或拾得之帳戶為之，蓋此等帳戶隨時有遭帳戶申設
    人申請掛失或停用之風險，倘詐騙集團或不法份子費盡心力
    詐騙被害民眾匯款或轉帳至該等帳戶後，但該等帳戶竟突遭
    掛失或停用，豈不白費心力，白忙一場，其理甚屬灼然。故
    而詐騙集團或不法份子當不致僅為求節省收購帳戶之微薄費
    用，即貿然以竊得或拾得之帳戶作為詐騙帳戶之用。是被告
    所申設之前揭銀行存款帳戶既遭詐騙集團或不法份子作為詐
    騙被害人甲○○後轉帳之用，依上述說明，合理之解釋應係
    前揭銀行帳戶資料確係由詐騙集團或不法份子向被告所收購
    或以其他有所知會之方式取得，故被告辯稱前揭銀行帳戶資
    料之存摺、提款卡係遺失云云，更屬難取。
三、綜上所述，被告提起上訴，指摘原審判決認事用法有誤云云
    ，洵屬無據，應予駁回。惟被告未曾因故意犯罪受有期徒刑
    以上刑之宣告，此有臺灣高等法院被告前案紀錄表1 份在卷
    可按，本院審酌其無非係因一時短於思慮致罹刑章，經此教
    訓後，當知所警惕，且其所為僅屬幫助之階段，並非真正造
    成實害之人，實宜使其有機會得以改過遷善，是以本院認尚
    無逕對被告施以短期自由刑之必要，自可先賦予其適當之社
    會處遇，以期其能有效回歸社會，故上開對被告宣告之刑，
    以暫不執行為適當，爰依刑法第74條第1 項第1 款規定，另
    諭知緩刑2 年，且為矯正其偏差之法律觀念，並依刑法第93
    條第1 項規定，於緩刑期間將其付保護管束，以啟自新。
四、至被告經本院合法傳喚，無正當理由不到庭，依刑事訴訟法
    第455 條之1 第3 項準用同法第371 條規定，自得不待其到
    庭陳述，逕行判決，附此敘明。
據上論斷，依刑事訴訟法第455 條之1 第3 項、第371 條、第36
8 條、第373 條，刑法第74條第1 項第1 款、第93條第1 項，判
決如主文。
本案經檢察官楊展庚到庭執行職務。
中    華    民    國    97    年    6     月    27    日
                  刑事第十二庭  審判長法官  戴嘉清
                                      法官  林晏鵬
                                      法官  陳信旗
以上正本證明與原本無異。
本判決不得上訴。
                                    書記官  陳昭綾
中    華    民    國    97    年    6     月    30    日


司法院資訊處製作；財團法人民間司法改革基金會備份。
